臺灣新竹地方法院宣示判決筆錄　　　　　96年度訴字第828 號
公　訴　人　臺灣新竹地方法院檢察署檢察官
被　　　告　乙○○
指定辯護人　本院公設辯護人　甲○○
上列被告因違反毒品危害防制條例一案，經檢察官提起公訴（96
年度毒偵字第1620號）後，聲請本院改依協商程序而為判決，於
中華民國96年12月26日下午4 時在本院刑事第七法庭宣示判決，
出席職員如下：
法官起立朗讀判決主文、犯罪事實要旨、處罰條文，及告以上訴
限制、期間並提出上訴狀之法院，且諭知記載其內容：
一、主  文：
    乙○○施用第一級毒品，累犯，處有期徒刑捌月，扣案之海
    洛因貳包毛重共貳點柒公克（合計淨重貳點零貳公克，空包
    裝總重零點玖公克），沒收銷燬之；又施用第二級毒品，
    累犯，處有期徒刑捌月，扣案之安非他命貳包毛重共壹點玖
    公克，沒收銷燬之。主刑部分應執行有期徒刑壹年貳月。
二、犯罪事實要旨：
（一）乙○○前曾於民國94年2 月間，因違反毒品危害防制條例
      案件，經本院於94年9 月8 日，以94年度竹簡字第267 號
      刑事簡易判決判處有期徒刑5 月，嗣於94年10月11日確定
      ；又於94年11月間，因違反毒品危害防制條例案件，經本
      院於95年10月4 日，以95年度易字第270 號宣示判決筆錄
      ，分別判處有期徒刑6 月、3 月，並經定應執行刑為有期
      徒刑8 月，嗣於95年10月23日確定，復因減刑條例分別減
      為有期徒刑3 月、1 月又15日，並經定應執行刑為有期徒
      刑4 月，上開各罪接續執行，於95年8 月5 日入監執行，
      並於96年7 月16日縮刑期滿執行完畢。
（二）乙○○前於88年7 月間，因施用毒品案件，經本院以88年
      度毒聲字第1370號裁定送觀察、勒戒後，認無繼續施用毒
      品傾向，經臺灣新竹地方法院檢察署檢察官（下稱檢察官
      ）於88年8 月4 日以88年度偵字第5533號為不起訴處分確
      定；復於89年3 月間，因施用第二級毒品案件，經本院以
      89年度毒聲字第728 號裁定送觀察、勒戒後，亦認無繼續
      施用毒品之傾向，經檢察官於89年5 月16日以89年度毒偵
      字第651 號為不起訴處分確定。
（三）乙○○不知警惕，又於91年4 月間，因施用第一級、第二
      級毒品案件，經檢察官聲請強制戒治，本院於91年4 月7
      日，以91年度毒聲字第397 號裁定令入戒治處所施以強制
      戒治1 年，於91年4 月7 日入所執行，並於92年4 月6 日
      期滿執行完畢；同時其本次非法施用第一級、第二級毒品
      之犯行，亦經本院於91年6 月28日，以91年度訴字第323
      號刑事判決，分別判處有期徒刑7 月、3 月，並經定應執
      行刑為有期徒刑8 月，嗣於91年7 月22日確定，於92年4
      月7 日入監執行，並於92年11月30日縮刑期滿執行完畢。
（四）乙○○竟不知警惕，又於94年2 月間，因施用第二級毒品
      案件，經本院於94年9 月8 日，以94年度竹簡字第267 號
      刑事簡易判決判處有期徒刑5 月，嗣於94年10月11日確定
      ，其執行情形詳如前述（一）。
（五）乙○○不知悔改，又於94年11月間，因施用第二級毒品、
      持有第一級毒品案件，經本院於95年10月4 日，以95年度
      易字第270 號宣示判決筆錄，分別判處有期徒刑6 月、3
      月，並經定應執行刑為有期徒刑8 月，嗣於95年10月23日
      確定，復因減刑條例分別減為有期徒刑3 月、1 月又15日
      ，並經定應執行刑為有期徒刑4 月，其執行情形詳如前述
      （一）。
（六）乙○○不知悛悔，於前開強制戒治處分執行完畢釋放後5
      年內，(1)復基於施用第一級毒品海洛因的犯罪意思，於96
      年10月20日凌晨某時許，在新竹縣竹北市某朋友住處內，
      以將海洛因摻入香煙內，再點火吸食之方式，施用第一級
      毒品海洛因1 次。(2)另基於施用第二級毒品安非他命的犯
      罪意思，於96年10月20日下午某時，在上開朋友住處內，
      以將安非他命置於玻璃球內，再以火燒烤，吸其煙霧之方
      式，施用第二級毒品安非他命1 次。嗣於96年10月20日晚
      上9 時許，在新竹市○道○路與慈雲路口為警查獲，經乙
      ○○同意搜索後，並扣得其所有的海洛因2 包毛重共2.7
      公克（合計淨重2.02公克，空包裝總重0.39公克）、安非
      他命2 包毛重共1.9 公克，再經警於同月21日上午10時許
      ，採集其尿液檢體送驗，結果呈嗎啡、安非他命、甲基安
      非他命陽性反應，始悉上情。
三、處罰條文：
    毒品危害防制條例第10條第1 項、第2 項、第18條第1 項前
    段，刑法第11條、第47條第1 項、第51條第5 款。
四、協商判決除有刑事訴訟法第455 條之4 第1 項第1 款於本訊
    問程序終結前，被告撤銷協商合意或檢察官撤回協商聲請者
    ；第2 款被告協商之意思非出於自由意志者；第4 款被告所
    犯之罪非第455 條之2 第1 項所定得以協商判決者；第6 款
    被告有其他較重之裁判上一罪之犯罪事實者；第7 款法院認
    應諭知免刑或免訴、不受理者情形之一，及違反同條第2 項
    「法院應於協商合意範圍內為判決；法院為協商判決所科之
    刑，以宣告緩刑或2 年以下有期徒刑、拘役或罰金為限」之
    規定者外，檢察官與被告均不得上訴。
五、如有前項得上訴之情形，得自收受宣示判決筆錄送達之日起
    10日內，向本院提出上訴書狀，上訴於第二審法院。
中　　華　　民　　國　　96　　年　　12　　月　　26　　日
                  刑事第四庭書  記  官  鄧雪怡
                            審判長法官  馮俊郎
以上正本證明與原本無異。
中　　華　　民　　國　　96　　年　　12　　月　　26　　日
                            書  記  官  鄧雪怡
附錄本案處罰實體法條全文：
毒品危害防制條例第10條第1 項、第2 項：
施用第一級毒品者，處6 月以上5 年以下有期徒刑。
施用第二級毒品者，處3 年以下有期徒刑。
